臺灣高等法院臺南分院民事裁定　96年度抗字第258號
抗告人　丙 ○ ○即溫丙○○.
　　　　乙○○○
　　　　甲 ○ ○
上列抗告人因與相對人臺灣新光商業銀行股份有限公司間聲請確
定訴訟費用額事件，對於中華民國九十六年七月三十一日臺灣嘉
義地方法院九十六年度聲字第四二九號裁定，提起抗告，本院裁
定如下：
    主  文
抗告駁回。
抗告訴訟費用新臺幣壹仟元由抗告人負擔。
    理  由
一、本件抗告意旨略以：原法院九十五年度重訴字第六九號確認
    債權不存在事件，有關抗告人丙○○、乙○○○、甲○○應
    負擔之裁判費，屬金錢債務，為可分之債，爰提起本件抗告
    請求廢棄原裁定，准以各按比例分擔訴訟費用額等語。
二、按法院未於訴訟費用之裁判確定其費用額者，第一審受訴法
    院於該裁判有執行力後，應依聲請並得依職權以裁定確定之
    。依第一項確定之訴訟費用額，應於裁定送達之翌日起，加
    給按法定利率計算之利息。民事訴訟法第九十一條第一項、
    第三項分別定有明文。惟此項裁定程序，僅在審究求償權人
    所開列之費用項目，是否為訴訟費用之範圍，已否提出證據
    證明，然後確定應負擔訴訟費用者，應賠償他造之數額若干
    。至訴訟費用如何負擔，或其負擔之比例如何，均應依命負
    擔訴訟費用之確定裁判主文定之，不得於本程序再次審究（
    楊建華，問題研析，民事訴訟法(三)，第七十三頁）。
三、查：抗告人與相對人間之上開事件，既經原法院判決確定，
    依其主文所示，「訴訟費用由抗告人丙○○、乙○○○、甲
    ○○負擔二分之一」，已經本院調取上開卷宗查明，並有判
    決附卷可按。就上開判決之主文觀之，原裁判法院係依民事
    訴訟法第八十五條第一項前段為諭知，並未依同條項但書為
    諭知，則抗告人等即應共同負擔，即按人數平均負擔，相對
    人於該案支出之第一審裁判費用為新台幣（下同）二十九萬
    三千六百元，則抗告人應共同負擔者為十四萬六千八百元，
    原裁定因而命其等負擔上開金額之訴訟費用，未按其等敗訴
    之金額比率計算，經核並無違誤。抗告意旨主張本件係金錢
    債務，應按其比例分擔訴訟費用額云云，依上開說明，自屬
    乏據，抗告意旨指摘原裁定不當，求予廢棄，為無理由，應
    予駁回。
四、據上論結，本件抗告為無理由，依民事訴訟法第四百九十五
    條之一第一項、第四百四十九條第一項、第九十五條、第七
    十八條，第八十五條，裁定如主文。
中　　華　　民　　國　　96　　年　　10　　月　　15　　日
                  民事第二庭    審判長法　官　丁振昌
                                      法　官　李素靖
                                      法　官　吳上康
上為正本係照原本作成。
如不服本裁定，僅得於收受本裁定正本送達後10日內以適用法規
顯有錯誤為理由，向本院提出再抗告狀（須附繕本）依法應繳納
抗告費新台幣1千元，並委任律師為訴訟代理人，經本院許可後
始可再抗告於最高法院。
中　　華　　民　　國　　96　　年　　10　　月　　15　　日
                                      書記官  易慧玲
【附記】
民事訴訟法第495條之1第2項準用同法第466條之1第1、2項規定
：
(1)對於第二審判決上訴，上訴人應委任律師為訴訟代理人。但上
  訴人或其法定代理人具有律師資格者，不在此限。
(2)上訴人之配偶、三親等內之血親、二親等內之姻親，或上訴人
  為法人、中央或地方機關時，其所屬專任人員具有律師資格並
  經法院認為適當者，亦得為第三審訴訟代理人。
民事訴訟法第466條之2：
　上訴人無資力委任訴訟代理人者，得依訴訟救助之規定，聲請
  第三審法院為之選任律師為其訴訟代理人。
